--- 
title: "Fission-fusion dynamics in B1 troop"
author: "Tsubasa Yamaguchi"
date: "`r Sys.Date()`"
output: 
  bookdown::gitbook:
    split_by: rmd  
    split_bib: yes  
    number_sections: true   
    toc_depth: 4 
    css: custom_style.css   
    df_print: paged
site: bookdown::bookdown_site  
output_dir: "docs"  
documentclass: book  
header-includes:
   - \usepackage{amsmath}
   - \usepackage{nccmath}
biblio-style: jecon    
bibliography: FFDronbun.bib   
link-citations: yes
csl: american-journal-of-primatology.csl
---

```{r, echo = FALSE}
knitr::opts_chunk$set(echo = TRUE, message = FALSE,
                      warning = FALSE, fig.align = "center",
                      cache = TRUE)
```

# 本稿の目的 {-}   
本稿では、博士論文の2つ目の論文となる群れ内の凝集性に関する分析を行う。  

<!--chapter:end:index.Rmd-->

# 0. パッケージの読み込み {.unnumbered}

本稿はRの基本操作と`tidyverse`パッケージによるデータハンドリングができることを前提としている。`tidyverse`パッケージを用いたデータ処理については、以下の書籍などを参照。

-   R for Data Science [@Wickham2016]\
    [電子書籍](https://r4ds.had.co.nz/), [日本語](https://www.oreilly.co.jp/books/9784873118147/)

-   R Graphics Coocbook 2nd Edition [@Chang2018]\
    [電子書籍](https://r-graphics.org/), [日本語](https://www.oreilly.co.jp/books/9784873118925/)

-   RユーザのためのRstudio[実践]入門\~tidyverseによるモダンな分析フローの世界 改訂2版 [@Matsumura2021] [出版社サイト](https://gihyo.jp/book/2021/978-4-297-12170-9)

使用するパッケージは以下のとおりである。

```{r}
## データハンドリング
library(tidyverse)
library(readxl)
library(knitr)
library(easystats)
library(DT)
library(scales)
library(emmeans)
## モデリング  
library(brms)
library(rethinking)
library(rstan)
library(rstanarm)
library(cmdstanr)
library(ggeffects)
library(DHARMa)
library(DHARMa.helpers)
## ネットワーク分析  
library(sna)
library(ANTs)
library(asnipe)
library(aninet)
library(vegan)
library(igraph)
library(tidygraph)
library(ggraph)
## グラフや表関連
library(ggtext)
library(ggforce)
library(ggbeeswarm)
library(plotly)
library(bayesplot)
library(viridis)
library(ggnewscale)
library(GGally)
library(flextable)
library(ggrepel)
library(patchwork)
library(kableExtra)
library(ggsci)
library(lemon)
library(ggsignif)
library(ggh4x)
library(ggrepel)
library(ggpattern)
# ## フォント関連
library(extrafont)
require(systemfonts)
# ベイズモデルの設定
rstan_options(auto_write = TRUE) 
options(mc.cores = parallel::detectCores()) 
```



<!--chapter:end:01_library.Rmd-->

# データの読み込み    
以下、基本的なデータの読み込みを行う。なお、本論文で使用するのはた8つの期間（2018交尾期、2019非交尾期、2019交尾期、2020非交尾期、2020交尾期、2021非交尾期、2021交尾期、2022非交尾期）のデータである。  

## Daily data の読み込み  
```{r child = "../Basicdata/daily_data.Rmd", include = FALSE}

```

## 個体追跡データの読み込み  

```{r child = "../Basicdata/focal_cleaning.Rmd", include = FALSE}

```

## 群れの詳細な出欠データを読み込む   
```{r child = "../Basicdata/group_composition.Rmd", include = FALSE}

```

## オスの攻撃データを読み込む   
```{r child = "../Basicdata/male_aggression.Rmd", include = FALSE}

```

<!--chapter:end:02_Basicdata.Rmd-->

```{r child = "../Basicdata/CSI_female.Rmd"}

```

<!--chapter:end:03_CSI_female.Rmd-->

```{r child = "C:/Users/Tsubasa Yamaguchi/Desktop/Basicdata/CSI_TYIT.Rmd"}

```

<!--chapter:end:04_CSI_TY.Rmd-->

# 個体追跡データの加工    
以下では、個体追跡データを分析のために加工します。   

## 必要なデータの読み込み  
以下、必要なデータを読み込みます。  
```{r}
## メスを確認した時間  
female_time <- read_csv("../Data/data/others/female_pre_time.csv") %>% 
  mutate(date = as_date(date))

#個体の属性情報
att <- read_csv("../Data/data/others/attributes_sp_over6.csv")
```

## データの加工  
### メスの情報  
まず、個体追跡データに以下のような加工を行い、新たに列を作成します。  

- `groupID`: 追跡メスがどの集団にいたか  
- `max_female`: 最大メス数  
- `no_female`: 確認メス数  
- `no_est`: 発情メス数  

```{r}
## 各フォーカル個体がどの集団で観察されたか  
female_presence_group <- group_all %>% 
  pivot_longer(Kur:Yun,
               names_to = "subject",
               values_to = "presence") %>% 
  filter(presence == 1) %>% 
  ## 2020年11月13の2つ目の集団は除く
  filter(!groupID %in% c("m20_52")) %>% 
  select(date, groupID, subject) 

## 各観察日の最大個体  
max_female <- female_time %>% 
  pivot_longer(cols = Kur:Cur,
               names_to = "femaleID",
               values_to = "presence") %>% 
  filter(is.na(presence)|(presence != "DD" & presence != "NS")) %>% 
  group_by(date) %>% 
  summarise(max_female = n()) 

## 各観察日の確認メス数(6歳以上)と発情メス数
no_female <- group_all %>% 
  select(groupID, study_period, date, Kur:Yun) %>% 
  select(-c(TY,IT, LK, KR, KM, TG)) %>% 
  pivot_longer(cols = Kur:Yun,
               names_to = "femaleID",
               values_to = "presence") %>% 
  left_join(att) %>% 
  ## 6歳以上の個体のみを抽出
  filter(age >= 6) %>% 
  left_join(female_all %>% select(date, femaleID, rs2)) %>% 
  ## groupIDごとに個体数を算出
  group_by(date, groupID, study_period) %>% 
  summarise(no_female = sum(presence, na.rm = TRUE),
            no_est = sum(rs2, na.rm = TRUE)) %>% 
  ungroup()
  
## 結合  
focal_combined_b <- focal_combined %>% 
  mutate(date = as_date(date)) %>% 
  left_join(female_presence_group,
            by = c("subject", "date")) %>% 
  left_join(max_female,
            by = c("date")) %>% 
  left_join(no_female)
```

### オスの情報  
続いて、交尾期については追跡日に確認された群れ外オス数、オス数を追加します。  

まず、生データを用いて群れ外オス数とオス数を算出します。  
```{r}
no_ntm_m18 <- male_18m %>% 
  mutate(ntm = if_else(maleID %in% c("TY", "IT", "KR", "LK"),
                       0, 1)) %>% 
  group_by(date) %>% 
  summarise(no_male = sum(presence, na.rm = TRUE),
            no_ntm = sum(ntm == 1 & presence == 1, na.rm = TRUE))

no_ntm_m19 <- male_19m %>% 
  mutate(ntm = if_else(maleID %in% c("TY", "IT", "KR", "LK"),
                       0, 1)) %>% 
  group_by(date) %>% 
  summarise(no_male = sum(presence, na.rm = TRUE),
            no_ntm = sum(ntm == 1 & presence == 1, na.rm = TRUE))

no_ntm_m20 <- male_20m %>% 
  mutate(ntm = if_else(maleID %in% c("TY", "IT", "KR", "LK", "KM"),
                       0, 1)) %>% 
  group_by(date) %>% 
  summarise(no_male = sum(presence, na.rm = TRUE),
            no_ntm = sum(ntm == 1 & presence == 1, na.rm = TRUE))

no_ntm_m21 <- male_21m %>% 
  mutate(ntm = if_else(maleID %in% c("TY", "IT", "KR", "LK", "KM", "TG"),
                       0, 1)) %>% 
  group_by(date) %>% 
  summarise(no_male = sum(presence, na.rm = TRUE),
            no_ntm = sum(ntm == 1 & presence == 1, na.rm = TRUE))

sum_ntm <- bind_rows(no_ntm_m18, no_ntm_m19, no_ntm_m20, no_ntm_m21)
```
<br/>  

これを結合します。  
```{r}
focal_combined_c <- focal_combined_b %>% 
  left_join(sum_ntm)
```

### TYとITの確認状況  
調査期間中、第一位オスのタイヨウ(*TY*)と第二位オスのイツモ(*IT*)の群れへの出入りが頻繁に観察されました。  
そこで、彼らが個体追跡時にいたか否かについての列(`TY`、`IT`)を追加します。  

まず、彼らが確認できた時刻に関するデータを読み込む。  
```{r}
TYIT_presence_time <- read_excel("../Data/data/2019mating/2019mating_raw.xlsx",
                                 sheet =　"male_presence_long") %>% 
  mutate(study_period = "m19") %>% 
  mutate(groupID = str_c(study_period,"_", groupID)) %>% 
  select(maleID, date, groupID, male_presence, first, last) %>% 
  bind_rows(read_excel("../Data/data/2020mating/2020mating_raw.xlsx",
                       sheet =　"male_presence_long") %>% 
              mutate(study_period = "m20") %>% 
              mutate(groupID = str_c(study_period,"_", groupID)) %>% 
              select(maleID, date, groupID, male_presence, first, last)) %>% 
  bind_rows(read_excel("../Data/data/2021mating/2021mating_raw.xlsx",
                       sheet =　"male_presence_long") %>% 
              mutate(study_period = "m21") %>% 
              mutate(groupID = str_c(study_period,"_", groupID)) %>% 
              select(maleID, date, groupID, male_presence, first, last)) %>% 
  bind_rows(read_excel("../Data/data/2019nonmating/2019nonmating_raw.xlsx",
                       sheet =　"male_presence_long") %>% 
              mutate(study_period = "nm19") %>% 
              mutate(groupID = str_c(study_period,"_", groupID)) %>% 
              select(maleID, date, groupID, male_presence, first, last)) %>% 
  bind_rows(read_excel("../Data/data/2020nonmating/2020nonmating_raw.xlsx",
                       sheet =　"male_presence_long") %>% 
              mutate(study_period = "nm20") %>% 
              mutate(groupID = str_c(study_period,"_", groupID)) %>% 
              select(maleID, date, groupID, male_presence, first, last)) %>% 
  bind_rows(read_excel("../Data/data/2021nonmating/2021nonmating_raw.xlsx",
                       sheet =　"male_presence_long") %>% 
              mutate(study_period = "nm21") %>% 
              mutate(groupID = str_c(study_period,"_", groupID)) %>% 
              select(maleID, date, groupID, male_presence, first, last)) %>% 
  bind_rows(read_excel("../Data/data/2022nonmating/2022nonmating_raw.xlsx",
                       sheet =　"male_presence_long") %>% 
              mutate(study_period = "nm22") %>% 
              mutate(groupID = str_c(study_period,"_", groupID)) %>% 
              select(maleID, date, groupID, male_presence, first, last)) %>% 
  mutate(across(c(first, last),
                ~make_datetime(year(date), month(date), mday(date), hour(.),minute(.)))) 

## 横長にする
TYIT_presence_time_wide <- TYIT_presence_time %>% 
  filter(maleID == "TY") %>% 
  rename(first_TY = first, 
         last_TY = last,
         TY = male_presence) %>% 
  select(-maleID) %>% 
  left_join(TYIT_presence_time %>% 
              filter(maleID == "IT") %>% 
              rename(first_IT = first, 
                     last_IT = last,
                     IT = male_presence) %>% 
              select(-maleID)) %>% 
  mutate(date = as_date(date))

TYIT_presence_time_wide
```
<br/>  

これを利用し、個体追跡中にTYまたはITがいたと考えられるかを表す列を作成します。    

- `TY_presence/IT_presence`  
  - `1`: 個体追跡開始前または個体追跡中に*TY*を確認、かつ*TY*がいなくなったと思われる前に開始  
  - `0`: その他  

```{r}
focal_combined_c %>% 
  left_join(group_all %>% select(date, groupID, TY, IT)) %>% 
  left_join(TYIT_presence_time_wide %>% select(-TY, -IT)) %>% 
  mutate(TY_presence = case_when(
    study_period == "m18" ~ TY,
    is.na(first_TY) ~ 0,
    start_time >= first_TY & start_time <= last_TY ~ 1,
    fin_time >= first_TY ~ 1,
    start_time >= last_TY ~ 0,
    fin_time <= first_TY ~ 0,
    .default = 1
  )) %>% 
 　mutate(IT_presence = case_when(
    study_period == "m18" ~ IT,
    is.na(first_IT) ~ 0,
    start_time >= first_IT & start_time <= last_IT ~ 1,
    fin_time >= first_IT ~ 1,
    start_time >= last_IT ~ 0,
    fin_time <= first_IT ~ 0,
    .default = 1
  )) -> focal_combined_d
```

### フォーカルを攻撃したオスのID  
最後に、フォーカルが攻撃を受けた際の攻撃したオスのIDを表す列を作成します。     
```{r}
focal_combined_d %>% 
  ## NAになっているところを0に
  replace_na(list(agg_focal = 0)) %>% 
  replace_na(list(victim1 = "NA", victim2 = "NA", victim3 = "NA",
                  aggressor1 = "NA", aggressor2 = "NA", aggressor = "NA")) %>% 
  mutate(if_victim1 = ifelse(agg_focal == 1 & str_detect(victim1, subject), 1, 0),
         if_victim2 = ifelse(agg_focal == 1 & str_detect(victim2, subject), 1, 0),
         if_victim3 = ifelse(agg_focal == 1 & str_detect(victim3, subject), 1, 0)) %>% 
  mutate(aggressor_focal = case_when(
    if_victim1 == 1 & if_victim2 == 1 & if_victim3 == 1 ~ str_c(aggressor1,aggressor2,aggressor3,sep =","),
    if_victim1 == 1 & if_victim2 == 1 ~ str_c(aggressor1, aggressor2,sep =","),
    if_victim1 == 1 & if_victim3 == 1 ~ str_c(aggressor1, aggressor3,sep =","),
    if_victim2 == 1 & if_victim3 == 1 ~ str_c(aggressor2, aggressor3,sep =","),
    if_victim1 == 1 ~ aggressor1,
    if_victim2 == 1 ~ aggressor2,
    if_victim3 == 1 ~ aggressor3,
    .default = NA
  )) %>% 
  ## aggressor2には、追跡個体が同時刻に2頭から攻撃を受けたときのみ値が入る　　
  separate(aggressor_focal, into = c("aggressor_focal1","aggressor_focal2"), 
           sep = ",") -> focal_combined_final
```

加工したデータは以下の通り。  
```{r}
datatable(focal_combined_final,
          options = list(scrollX = 60),
          filter = list(position ="top"))
```

### フォーカルリスト  
フォーカル個体のリストを作成します。  
```{r}
focal_list <- focal_combined_final %>% 
  mutate(no_focal = str_c(study_period, "_", no_focal)) %>% 
  group_by(no_focal, date, subject) %>% 
  summarise(n_points = n()) %>% 
  ungroup()

focal_list
```


<!--chapter:end:05_data_cleaning.Rmd-->

# オスの攻撃と怪我の関連  
本章では、オスから受けた攻撃の頻度と怪我の有無の関連について検討します。  

## データの加工  
まず怪我のデータを読み込みます。    
```{r}
## 怪我データの読み込み  
injury_m18 <- read_excel("../Data/data/2018mating/2018mating_raw.xlsx", sheet = "injury")
injury_m19 <- read_excel("../Data/data/2019mating/2019mating_raw.xlsx", sheet = "injury")
injury_m20 <- read_excel("../Data/data/2020mating/2020mating_raw.xlsx",sheet = "injury")
injury_m21 <- read_excel("../Data/data/2021mating/2021mating_raw.xlsx",sheet = "injury")
injury_nm19 <- read_excel("../Data/data/2019nonmating/2019nonmating_raw.xlsx", sheet = "injury")
injury_nm21 <- read_excel("../Data/data/2021nonmating/2021nonmating_raw.xlsx",sheet = "injury")
injury_nm22 <- read_excel("../Data/data/2022nonmating/2022nonmating_raw.xlsx",sheet = "injury")

injury_all <- bind_rows(injury_m18,injury_m19,injury_m20,injury_m21,
                        injury_nm19,injury_nm21,injury_nm22) %>% 
  pivot_longer(Kur:Har, names_to = "femaleID", values_to = "injury") %>% 
  mutate(injury01 = ifelse(injury >= 1, 1, 0)) %>% 
  mutate(date = as_date(date))
```

続いて、攻撃データを加工し、各個体の被攻撃頻度を日ごとに算出します。    
```{r}
### 個体ごとの被攻撃頻度  
agg_each <- aggression_all %>% 
  left_join(att, by = c("study_period", "femaleID")) %>% 
  filter(!is.na(age)) %>% 
  group_by(date, femaleID) %>% 
  summarise(no_agg = n()) %>% 
  ungroup() %>% 
  complete(date,femaleID) %>% 
  replace_na(list(no_agg = 0)) %>% 
  mutate(study_period = str_c("m",str_sub(year(date),3,4))) %>% 
  left_join(att, by = c("study_period", "femaleID")) %>% 
  ## 6歳以上を抽出  
  filter(!is.na(age)) 

### 個体データに結合  
## 各集団で確認できたメスと集団を追跡した時間を算出
group_all %>% 
  mutate(date = as_date(date),
         duration1 = as.numeric(difftime(fin, start, units = "mins")),
         duration2 = as.numeric(difftime(restart, suspend, units = "mins")))%>%
  mutate(duration1 = replace_na(duration1,0),
         duration2 = replace_na(duration2,0)) %>%
  mutate(duration = as.numeric(duration1 - duration2)) %>%  
  select(groupID, study_period, date, duration, Kur:Yun) %>% 
  select(-c(TY,IT, LK, KR, KM, TG)) %>% 
  pivot_longer(cols = Kur:Yun,
               names_to = "femaleID",
               values_to = "presence") %>% 
  left_join(att) %>% 
  filter(presence == 1 & age >= 6)  %>% 
  filter(date >= "2018-10-08") %>% 
  left_join(agg_each %>% select(date, femaleID, no_agg, study_period)) %>% 
  replace_na(list(no_agg = 0)) -> agg_rate_each
```

最後に、被攻撃頻度のデータと怪我データを結合します。また、フォーカルをその日にしたか否かの列も作成します。    
```{r}
## データを結合  
injury_final <- agg_rate_each %>% 
  left_join(injury_all, by = c("date", "femaleID")) %>% 
  left_join(female_all %>% select(date, femaleID, rs2),
            by = c("date", "femaleID")) %>%  
  drop_na(injury) %>% 
  left_join(focal_list %>% 
              group_by(date, subject) %>% 
              summarise(n_points = sum(n_points)) %>% 
              ungroup() %>% 
              select(date, subject, n_points) %>% 
              rename(femaleID = subject) %>% 
              mutate(focal = 1)) %>% 
  replace_na(list(n_points = 0,
                  focal = 0))
```

以下のようになりました。  
```{r}
datatable(injury_final)
```
<br/>  

## 分析  
### 交尾期と非交尾期の比較  
まず、交尾期と非交尾期の怪我頻度の違いを調べます。  

#### モデリング  
分析には、十分に観察を行った日(観察時間が240分以上)のみを用います。  

- 応答変数: 怪我が確認されたか否か(`injury01`)    
- 説明変数: 季節(`mating_an` vs `mating_es` vs `nonmating`)、観察時間(`duration`)  
- ランダム切片: メスID(`femaleID`)  

```{r}
injury_analysis_season <- injury_final %>% 
  filter(duration >= 240) %>% 
  mutate(season = if_else(str_detect(study_period, "nm"),
                          "nonmating", "mating")) %>% 
  mutate(season2 = case_when(
    season == "nonmating" ~ "nonmating",
    season == "mating" & rs2 == 1 ~ "mating_es",
    season == "mating" & rs2 == 0 ~ "mating_an",
    .default = NA
  ))

m_injury_season <- brm(injury01 ~ season2 + (1|femaleID),
                       family = bernoulli,
                       iter = 11000, warmup = 1000, seed = 13,
                       prior = c(prior(student_t(4,0,15), class = "b"),
                                 prior(student_t(4,0,15), class = "Intercept"),
                                 prior(student_t(4,0,10), class = "sd")),
                       control=list(adapt_delta = 0.9999, max_treedepth = 20),
                       backend = "cmdstanr",
                       data = injury_analysis_season,
                       file = "model/m_injury_season.rds")
```

#### モデルチェック  
まず、DHARMaパッケージ[@Hartig2022]とDHARMa.helperパッケージ[@Francisco2023]でモデルの前提が満たされているかを確認する。いずれのモデルも特に問題はないよう。 
```{r, fig.height = 4}
## 全期間    
dh_injury_season <- dh_check_brms(m_injury_season, quantreg = TRUE)
```
<br/>  

ゼロ過剰などの問題もない。  
```{r}
testZeroInflation(dh_injury_season)
```
<br/>  

bayesplotパッケージ[@Gabry2022]の`pp_check`関数で、事後分布からの予測分布と実測値の分布を比較しても大きな乖離はない。   
```{r, fig.height = 4.5}
## 全期間    
pp_check(m_injury_season, ndraws = 100)+
  theme_bw()+
  theme(aspect.ratio = 0.9)
```  
<br/>  

多重共線性のチェックも行ったが、VIFに問題はない。  
```{r}
## 全期間  
check_collinearity(m_injury_season)
```
<br/>  

Rhatにも問題はなく、収束の問題はないよう。  
```{r, fig.dim = c(8,4)}
data.frame(Rhat = brms::rhat(m_injury_season)) %>% 
  ggplot(aes(x = Rhat))+
  geom_histogram(fill = "white",
                 color = "black")+
  theme_bw()+
  theme(aspect.ratio = 1)
```
<br/>  

#### 結果の確認  
##### 推定された係数  
まずは、推定された係数を確認します。  
```{r, echo = FALSE}
summary_injury_season <- summary(m_injury_season)

model_parameters(m_injury_season, dispersion = TRUE, ci = 0.95,
                 centrality = "median", ci_method = "eti") %>% 
  data.frame() %>%
  dplyr::select(1,2,3,5,6, 7,8) %>% 
  mutate("Bulk ESS" = summary_injury_season $fixed$Bulk_ESS,
         "Tail ESS" = summary_injury_season $fixed$Tail_ESS) %>% 
  mutate("95%CI" = str_c("[",sprintf("%.2f",CI_low),", ",sprintf("%.2f",CI_high),"]")) %>% 
  dplyr::select(c(1,2,3, 10), everything()) %>% 
  dplyr::select(-CI_low, -CI_high) %>% 
  mutate(pd = str_c(sprintf("%.2f",pd*100))) %>% 
  rename(`PD (%)` = pd) %>% 
  mutate(Parameter = fct_relevel(Parameter,
                                 "b_Intercept",
                                 "b_season2mating_es", "b_season2nonmating")) %>% 
  arrange(Parameter) %>% 
  mutate(Parameter = str_replace_all(Parameter, c("b_Intercept"="Intercept",
                                                  "b_season2mating_es" = "MS(estrous) vs MS(anestrus)",
                                                  "b_season2nonmating" = "NMS vs MS(anestrus)",
                                                  "b_duration" = "Duration of group follow"))) %>% 
  rename("Explanatory variables" = "Parameter") %>% 
  mutate(across(where(is.numeric), ~sprintf("%.2f", .))) -> table_injury_season

table_injury_season

write_csv(table_injury_season, "tables/table_injury_season.csv")
```
<br/>  

##### 多重比較  
続いて、季節/発情の有無について多重比較を行います。いずれも有意な差があることが分かります。    
```{r}
emm_injury_season <- emmeans(m_injury_season,
                             ~ season2,
                             type = "response") 

pairs(emm_injury_season)
```

#### 結果の図示  
最後に、結果を図示します。     
```{r, fig.height = 4}
injury_analysis_season %>% 
  group_by(femaleID, season2) %>% 
  summarise(prop_injury = mean(injury01)) %>% 
  mutate(season2 = fct_relevel(season2,
                               "nonmating", "mating_an")) %>% 
  ggplot(aes(x = season2, y = prop_injury)) +
  geom_violin(bw = 0.03,
              scale = "width")+
  geom_boxplot(size = 0.5,
               linewidth = 0.4,
               width = 0.2,
               fill = "grey",
               outlier.alpha = 0) +
  geom_point(data = emm_injury_season %>% 
               data.frame() %>% 
               mutate(season2 = fct_relevel(season2,
                                            "nonmating", "mating_an")),
             aes(y = response),
             size = 3,
             color = "white") +
  geom_errorbar(data = emm_injury_season %>% 
               data.frame() %>% 
               mutate(season2 = fct_relevel(season2,
                                            "nonmating", "mating_an")),
             aes(y = response, ymin = lower.HPD,
                 ymax = upper.HPD),
             size = 0.4,
             color = "white",
             width = 0.1) +
  geom_signif(comparisons = list(c("nonmating", "mating_es"),
                                 c("nonmating", "mating_an"),
                                 c("mating_an", "mating_es")),
              y_position = c(0.55, 0.1, 0.5),
              annotations = rep("***", 3)) +
  theme_bw(base_size = 12) +
  scale_x_discrete(labels = c("NMS", "MS (anestrus)", "MS (estrous)")) +
  labs(x = "", y = "Proportion of injured days (n/days)") +
  theme(text = element_text(family = "Times New Roman"),
        aspect.ratio = 1) -> p_injury_season

p_injury_season

ggsave("figures/p_injury_season.tif", p_injury_season,
       dpi = 2000, units = "mm",
       width = 100, height = 100)
```
<br/>  

### 被攻撃頻度と怪我の有無の関連  
続いて、交尾期のデータを対象にメスの被攻撃頻度と怪我の有無の間に関連があるかを調べます。  

#### モデリング  
### モデリング  
それでは、モデリングを行います。分析には、その日個体追跡を行わなかった個体のデータのみを用います。これは、個体追跡をした個体は被攻撃頻度が他の個体に比べて過大評価されてしまう傾向があるからです。また、先ほどと同様に240分以上群れを追跡した日のデータのみを用います。    

- 分布: ベルヌーイ分布    
- リンク関数: ロジット関数    
- 応答変数: 怪我が確認されたか否か(`injury01`)           
- 説明変数: オスからの攻撃頻度(`rate_agg`)、メスの発情の有無(`rs2`)、追跡時間(`duration`)、 調査期間(`study_period`)  
- ランダム切片: メスID(`femaleID`)      

```{r}
injury_analysis <- injury_final %>% 
  filter(duration >= 240) %>% 
  filter(focal == 0) %>% 
  filter(!str_detect(study_period, "nm")) %>% 
  mutate(rate_agg = no_agg*60/duration) %>% 
  mutate(rate_agg_std = standardize(rate_agg))

m_agginj <- brm(injury01 ~ rate_agg_std*rs2  + study_period + (1|femaleID),
                family = bernoulli,
                iter = 11000, warmup = 1000, seed = 122,
                 prior = c(prior(student_t(4,0,15), class = "b"),
                           prior(student_t(4,0,15), class = "Intercept"),
                           prior(student_t(4,0,10), class = "sd")),
                 control=list(adapt_delta = 0.9999, max_treedepth = 20),
                 backend = "cmdstanr",
                 data = injury_analysis,
                 file = "model/m_agginj.rds")
```

#### モデルチェック  
まず、DHARMaパッケージ[@Hartig2022]とDHARMa.helperパッケージ[@Francisco2023]でモデルの前提が満たされているかを確認する。いずれのモデルも特に問題はないよう。 
```{r, fig.height = 4}
## 全期間    
dh_agginj <- dh_check_brms(m_agginj, quantreg = TRUE)
```
<br/>  

ゼロ過剰などの問題もない。  
```{r}
testZeroInflation(dh_agginj)
```
<br/>  

bayesplotパッケージ[@Gabry2022]の`pp_check`関数で、事後分布からの予測分布と実測値の分布を比較しても大きな乖離はない。   
```{r, fig.height = 4.5}
## 全期間    
pp_check(m_agginj, ndraws = 100)+
  theme_bw()+
  theme(aspect.ratio = 0.9)
```  
<br/>  

多重共線性のチェックも行ったが、VIFに問題はない。  
```{r}
## 全期間  
check_collinearity(m_agginj)
```
<br/>  

Rhatにも問題はなく、収束の問題はないよう。  
```{r, fig.dim = c(8,4)}
data.frame(Rhat = brms::rhat(m_agginj)) %>% 
  ggplot(aes(x = Rhat))+
  geom_histogram(fill = "white",
                 color = "black")+
  theme_bw()+
  theme(aspect.ratio = 1)
```
<br/>  

#### 結果の確認  
##### 推定された係数  
まずは、推定された係数を確認します。  
```{r, echo = FALSE}
summary_agginj <- summary(m_agginj)

model_parameters(m_agginj, dispersion = TRUE, ci = 0.95,
                 centrality = "median", ci_method = "eti") %>% 
  data.frame() %>%
  dplyr::select(1,2,3,5,6, 7,8) %>% 
  mutate("Bulk ESS" = summary_agginj$fixed$Bulk_ESS,
         "Tail ESS" = summary_agginj$fixed$Tail_ESS) %>% 
  mutate("95%CI" = str_c("[",sprintf("%.2f",CI_low),", ",sprintf("%.2f",CI_high),"]")) %>% 
  dplyr::select(c(1,2,3, 10), everything()) %>% 
  dplyr::select(-CI_low, -CI_high) %>% 
  mutate(pd = str_c(sprintf("%.2f",pd*100))) %>% 
  rename(`PD (%)` = pd) %>% 
  mutate(Parameter = fct_relevel(Parameter,
                                 "b_Intercept", "b_rate_agg_std", "b_rs2",
                                 "b_rate_agg_std:rs2",
                                 "b_study_periodm19", "b_study_periodm20","b_study_periodm21")) %>% 
  arrange(Parameter) %>% 
  mutate(Parameter = str_replace_all(Parameter, c("b_Intercept"="Intercept",
                                                  "^b_rate_agg_std$" = "Frequency of aggression",
                                                  "b_rs2" = "Estrous status (estrous vs anestrus)",
                                                  "b_rate_agg_std:rs2" = "Frequency of aggression x\nEstrous status",
                                                  "b_study_periodm19" = "Study period (MS19 vs MS18)",      
                                                  "b_study_periodm20" = "Study period (MS20 vs MS18)",
                                                  "b_study_periodm21" = "Study period (MS21 vs MS18)"))) %>% 
  rename("Explanatory variables" = "Parameter") %>% 
  mutate(across(where(is.numeric), ~sprintf("%.2f", .))) -> table_agginj

table_agginj

write_csv(table_agginj, "tables/table_agginj.csv")
```
<br/>  

##### 交互作用項の検討  
続いて、季節/発情の有無について多重比較を行います。いずれも有意な差があることが分かります。    
```{r}
estimate_slopes(m_agginj,
                trend = "rate_agg_std",
                by = "rs2 = c(0,1)",
                ci_method = "eti") %>% 
  data.frame()
```

#### 結果の図示  
```{r}
predict_agginj <- predict_response(m_agginj,
                                   terms = c("rate_agg_std[-0.4:13.4, by = 0.1]", "rs2[0:1, by = 1]"),
                                   type = "fixed",
                                   margin = "marginalmeans",
                                   interval = "confidence",
                                   ci_method = "ci",
                                   ci_level = 0.95) %>% 
  data.frame() %>% 
  rename(rate_agg_std = x,
         rs2 = group) %>% 
  mutate(rate_agg = rate_agg_std*sd(injury_analysis$rate_agg) + mean(injury_analysis$rate_agg)) %>% 
  mutate(rs2 = as.factor(rs2))

injury_analysis %>% 
  mutate(rs2 = as.factor(rs2)) %>% 
  ggplot(aes(x = rate_agg, y = injury01))+
  geom_point(shape = "|", size = 3,
             alpha = 0.5,
             aes(color = rs2)) +
  scale_color_nejm(labels = c("Anestrus", "Estrous")) +
  geom_line(data = predict_agginj,
            aes(y = predicted,
                linetype = rs2),
            linewidth = 0.4) +
  geom_ribbon(data = predict_agginj,
              aes(y = predicted,
                  ymax = conf.high, ymin = conf.low,
                  fill = rs2),
              alpha = 0.2) +
  scale_fill_nejm(labels = c("Anestrus", "Estrous")) +
  scale_linetype_manual(values = c("solid", "dashed"),
                        labels = c("Anestrus", "Estrous")) +
  theme_bw(base_size = 12) +
  scale_y_continuous(breaks = seq(0,1,by = 0.2)) +
  scale_x_continuous(breaks = seq(0,1.4, 0.2)) +
  labs(x = "Frequency of aggression", y = "Presence of new injury",
       color = "Estrous status", linetype = "Estrous status", fill = "Estrous status") +
  theme(text = element_text(family = "Times New Roman"),
        aspect.ratio = 1)  -> p_agginj_all

p_agginj_all

ggsave("figures/p_agginj_all.png", p_agginj_all,
       width = 120, height = 100, units = "mm", dpi = 2000)
```


<!--chapter:end:06_aggression_injury.Rmd-->

# 実行環境 {-}  

```{r}
sessionInfo()
```

**References**    


<!--chapter:end:sessioninfo.Rmd-->

